臺灣高雄地方法院刑事判決　　　　　　　　　　　　八十九年度訴字第三○一三號
　　公　訴　人　臺灣高雄地方法院檢察署檢察官
　　被　　　告　乙○○
　　選任辯護人　黃進祥
　　　　　　　　江順雄
　　被　　　告　丙○○
右列被告等因懲治走私條例等案件，經檢察官提起公訴（八十九年度偵字第四六八八
號），本院判決如左：
    主  文
乙○○共同行使偽造公文書，足以生損害於他人，處有期徒刑壹年拾月。
偽造之Ｃ/Ｚ000000000號海關封條壹只、變造之ＹＴＬＵ0000000
號貨櫃標示牌壹面均沒收。
丙○○公訴不受理。
    事  實
一、乙○○係展新報關行之負責人，甲○及己○○係駕駛貨櫃拖車之司機（後二人業
    經臺灣高等法院高雄分院判決無罪確定），渠等與年籍不詳名為「吳金龍」之男
    子，共同謀議藉偽造貨櫃標示牌及海關封條，以遂行走私業經中華民國行政院環
    境保護署已自民國八十五年一月一日起即完全禁止生產及進口之二氟二氯甲烷（
    下簡稱ＣＦＣ─一二）冷媒之犯意聯絡，渠等先於八十九年一月二十五日在高雄
    市○○路某咖啡店內，商討利用九欣人力資源管理顧問有限公司（下稱九欣公司
    ）申報自大陸地區轉口至香港再轉運至臺灣地區，櫃號為ＹＴＬＵ000000
    0號、內裝有ＣＦＣ─一二罐裝冷媒十五筒合計重約十五公噸，完稅價格為新臺
    幣五十五萬六千二百元及空筒七個之貨櫃一只（下稱Ａ櫃），於同年一月二十七
    日時抵達高雄港第四十二號碼頭裝卸後，由載運司機持財政部關稅總局高雄關稅
    局所核發，作為具防止貨櫃運送過程中被開啟掉包功用之海關封條、貨櫃（物）
    運送單兼出進站放行准單（下稱貨櫃運送單）駛出四十二號碼頭管制站驗放後，
    由該名自稱「吳金龍」者事前安排已變造同Ａ櫃貨櫃號碼，表明貨櫃身分之貨櫃
    標示牌，及於貨櫃進口加封時所獲知之海關封條號碼，再偽造同號海關封條加封
    於另只停放在高雄市○○路頂元貨櫃場之貨櫃（下稱Ｂ櫃），形成二櫃同號，後
    由載運走私冷媒之Ａ櫃司機於出管制站後，將貨櫃運送單透過乙○○交予載運Ｂ
    櫃之司機，將Ｂ櫃依單上指定之時間載運至指定之貨櫃場，避免被關務人員發覺
    有異進行查驗後敗露犯行。渠等謀議既定後，遂依預訂計畫由甲○事前拆卸己○○所駕駛車號ＫＰ─七Ｏ八號貨櫃拖車頭後之車牌一面及車號貼條，並拆卸甲○
    所駕駛車號原為ＫＸ─三四二號貨櫃拖車頭之前後車牌不用，另行安裝原為己○○車上之ＫＰ─七Ｏ八號車牌於拖車前處，形成二車同號。嗣於同年一月二十七
    日十四時許該只Ａ櫃抵達高雄港第四十二號碼頭時，由己○○駕駛ＫＰ─七Ｏ八
    號貨櫃拖車頭至船邊裝運該只內有ＣＦＣ─一二罐裝冷媒之Ａ櫃，並持憑由益利
    行有限公司不知情之理貨員庚○○所申領加封之Ｃ/Ｚ000000000號海
    關封條一只、貨櫃運送單一紙，駛離高雄港第四十二號碼頭管制站，於出站後旋
    即將該紙載明車號、指定進站時間、貨櫃集散站、櫃號及封條號碼之貨櫃運送單
    予乙○○，乙○○於收受後，即刻交予甲○依指定時間，載運懸掛、加封有上開
    偽造海關封條、變造貨櫃標示牌之Ｂ櫃進儲亞太貨櫃集散站，足以生損害於關務
    機關管制、查驗進口貨櫃之正確性；己○○則未依貨櫃單上指定應進儲之亞太貨
    櫃集散站，將之私運進口欲載往中部交予不詳之貨主收受時，在同年一月二十七
    日十五時許高雄縣岡山鎮「省立岡山農工」路旁經獲報員警查獲，並扣得貨櫃內
    裝載之ＣＦＣ─一二罐裝冷媒十五筒，再於同日十六時許至高雄市○○區○○路
    二號亞太貨櫃集散站內，查獲甲○所載運之Ｂ櫃，而扣得偽造之Ｃ/Ｚ0000
    00000號海關封條一只、ＹＴＬＵ0000000號貨櫃標示牌一面，始獲
    悉上情。
二、案經內政部警政署保安警察第三總隊第三大隊報請臺灣高雄地方法院檢察署檢察
    官偵查起訴。
    理  由
甲、被告乙○○部分：
一、訊據被告乙○○固坦承其為展新報關行之負責人，且有於八十九年一月二十五日
    在高雄市○○路某咖啡店與自稱吳金龍者、綽號鬍鬚德者、甲○及己○○等人介
    紹拖車司機事宜，並於同年一月二十七日己○○載運Ａ櫃出管制站後，持貨櫃運
    送單交付予甲○之事實非虛，惟則矢口否認有任何參與行使偽造海關封條、貨櫃
    標示牌及走私之犯行，辯稱：伊轉交該紙貨櫃運送單是平常為客戶服務之方式，
    且當時並不知鬍鬚德所轉交之物為貨櫃運送單，當天在咖啡店是因為吳金龍曾委
    託伊報關，請伊介紹拖車司機認識，並非謀議本件走私事宜云云，被告乙○○之
    選任辯護人則謂：扣案之冷媒無法自成分表示其原產地，而證人甲○及己○○於
    警訊中之供詞係經由警方以誘導式訊問方式製作，不得採為證據云云。惟查：
（一）內政部警政署保安警察第三總隊第三大隊員警根據線報，於一月二十七日審查
      進口資料時，發現九欣公司進口使用過之鋼瓶有可疑之處，而且是由香港進口
      ，因此派員前往高雄港四十二號碼頭跟監發現己○○所駕駛載運Ａ櫃之貨櫃車
      ，未前往貨櫃運送單上指定之亞太貨櫃集散站進儲，遂分頭在高雄縣岡山鎮「
      省立岡山農工」前攔查Ａ櫃，並起出櫃內裝載之冷媒十五筒，及前往位於高雄
      市○○區○○路二號亞太貨櫃集散站盤檢由甲○所駕駛懸掛有ＫＰ─七Ｏ八號
      車牌一面之貨櫃車、Ｃ/Ｚ000000000號海關封條一只、ＹＴＬＵ0
      000000號貨櫃標示牌一面之Ｂ櫃。而上開起出之冷媒十五筒經取樣分析
      結果，證實是我國早於八十五年一月一日即完全禁止生產及進出口之二氟二氯
      甲烷（簡稱ＣＦＣ─一二）冷媒，再扣得之Ｃ/Ｚ000000000號海關
      封條一只、ＹＴＬＵ0000000號之貨櫃標示牌一面，均屬偽造及變造之
      事實，業據證人邱天明及張學禮結證屬實（詳見本院八十九年度訴字第八四三
      號卷第九十三頁、本院卷九十年九月十四日訊問筆錄），並有臺灣高雄地方法
      院檢察署勘驗筆錄、照片二十四幀、貨櫃運送單一紙、九春工業股份有限公司
      春字第八九三二二一號函、行政院環境保護署八九環署空字第九六五六號函及
      附表、財政部關稅總局台總局認字第九○一○○六二九號函及附件之進口貨品
      原產地認定委員會九十年度第二次會議審議表各一份在卷可稽，復有偽造之Ｃ
      / Ｚ000000000號海關封條扣案供佐，故上開事實堪予認定。
（二）本案Ａ櫃之編號為ＹＴＬＵ0000000號、貨主係九欣公司，訂於八十九
      年一月二十七日由船名為ＱＩＮＧ  ＣＨＵＮ  ＭＥＮ號船載運抵達高雄港第
      四十二號碼頭，其國外裝卸貨港為香港之事實，此觀諸卷附中華民國海關艙單
      至明。雖由上開海關艙單之載述，並無從知悉警方所起獲之ＣＦＣ─一二冷媒
      十五筒係由何處運至臺灣地區，惟觀諸前開原產地認定委員會九十年第二次會
      議審議表所載：本案查獲之冷媒鋼瓶，並無安裝釋壓閥或熱溶塞，與主要生產
      冷媒及國內冷媒製造商之鋼瓶不同，僅以普通螺帽代替之，故不符合壓力容器
      之標準，且與以往查獲走私大陸冷媒之鋼瓶構造大致相同，研判應為直接或轉
      口自大陸地區自明，足證上開起獲之內有ＣＦＣ─一二之冷媒十五筒，係直接
      或轉口自大陸地區之事實，而上開扣獲之冷媒十五筒，其重量約為十五公噸、
      完稅價格為五十五萬六千二百元，復有財政部高雄關稅局關緝字第六○○一七
      號函及高雄關稅局點收各機關部隊緝獲走私物品運輸工具扣押收據各一份附卷
      可憑，益徵上開冷媒係經鑑定為匪偽物品，且其一次私運進口之完稅價格已逾
      新臺幣十萬元及重量一千公斤以上，符合行政院公告之「懲治走私條例公告管
      制物品項目及其數額」所列丙項及丁項之管制進口物品之事實無訛。另海關封
      條及貨櫃運送單領用之過程，與貨櫃運送單載明之事項、應遵循之程序等事實
      ，業據益利行理貨員庚○○、查獲員警歐政宗等人於警訊及本院審理中證述屬
      實，堪予認定。
（三）本案被告乙○○及甲○、己○○等人謀議及載運貨櫃之過程，業據共同被告己○○於警訊時供陳：（問：你們如何計畫本票走私案？）答：八十九年一月二
      十五日十三時許甲○告訴我欲做本票走私案擔任運輸工作，我首允後即於十四
      時隨甲○到高雄市○○路與興中路三角窗一家咖啡店，在場者除伊與甲○外，
      尚有展新報關行乙○○、丁○○及一位不知姓名綽號「鬍鬚」之男子五人在場
      商議，並分配各人之工作，而由乙○○告知貨櫃於二十七日將運抵四十二號碼
      頭。（問你們五人各分配何工作？）答：甲○負責提供二輛車頭及板架，並於
      二十七日到頂元貨櫃場載Ｂ櫃到亞太貨櫃集散站，「鬍鬚」之男子負責指揮伊
      到船邊接Ａ櫃，乙○○會全程連絡，丁○○當時未說話也未分配工作，但丁○○卻因隨護我而同時被查獲。（問：乙○○是否指示你如何領櫃？）答：乙○○告訴我載得Ａ櫃出關後即載往台中，途中有人會叫我下某交流道接貨，至於
      領櫃時間，由甲○叫我於二十七日十一時進入四十二號碼頭準備領櫃，於十四
      時許到船邊接到貨櫃後，乙○○則在出關卡外等候，我出關後乙○○立即打行
      動電話指示我將放行准單（即貨櫃運送單）丟出車外，我有看到乙○○所駕駛
      之紅色轎車拾起該放行准單。（問：你將放行准單丟給乙○○做何用途？）答
      ：因我將Ａ櫃運走後，Ｂ櫃要進儲亞太貨櫃集散站，一定要有放行准單，所以
      乙○○是將放行准單交給甲○等語（詳見警訊卷第十二頁至第十三頁）。核與
      共同被告甲○於警訊時供述：（問：你是在何時？如何去拖運該只走私掉包的
      貨櫃到亞太貨櫃場？）答：我是在二十七日下午一點鐘左右，駕駛拖車頭到高
      雄市○○路的「頂元貨櫃場」，經由乙○○通知該貨櫃場內的人員，用堆高機
      架起該只貨櫃（註：即Ｂ櫃）架掛到我駕駛的拖車板架上，然後我就直接拖運
      到亞太貨櫃場。（問：你所說的走私掉包貨櫃是以何方式進行走私？）答：就
      是用以櫃易櫃的方式，以一只貨櫃去調換另一只要走私進口的貨櫃，這二只貨
      櫃的外型和櫃號應該要是一樣的。（問：你所拖運的該只貨櫃是屬於這二只貨
      櫃那一只？）答：我所拖運的該只貨櫃是要去調換另只貨櫃的，我拖運的這櫃
      一般稱為Ｂ櫃，那只要走私進口的貨櫃，一般稱為Ａ櫃。（問為何由乙○○通
      知頂元貨櫃場內的人員？你們是如何聯絡的？）答：事前就是乙○○告訴我到
      頂元貨櫃場去拖運該只貨櫃的。（問：你是於何時？在何地和乙○○商議去拖
      運該只貨櫃？）答：在一月二十五日以前乙○○就曾跟我提過有這種走私掉包
      的貨櫃可以去拖，賺點外快，在一月二十五日當天乙○○打電話給我，約在高
      雄市○○路的一家咖啡店內商議，當時就由他告訴我要在二十七日下午前去拖
      運貨櫃，我負責出二輛貨櫃拖車頭，我去拖Ｂ櫃，由我先前雇用過的拖車司機
      己○○駕駛另一輛拖車頭去拖Ａ櫃。（問：你負責提供的二輛拖車頭，車牌號
      碼幾號？）答：我駕駛的拖車頭是「利偉」ＫＸ─三四二，己○○所駕駛的是
      「江南」ＫＰ─七○八。（問：你在亞太貨櫃場被警方查獲當時，你所駕駛的
      拖車頭懸掛的車牌為何會是ＫＰ─七○八號呢？）答：我要去拖運Ｂ櫃之前，
      先將ＫＰ─七○八號拖車頭的車後該只車牌拆下改懸掛到我所駕駛的拖車頭前
      ，我駕駛原拖車頭車牌拆下不用，如此才能在我拖Ｂ櫃進亞太貨櫃場時，與貨
      櫃運送單上的車牌號碼相吻合。（問該紙貨櫃運送單上所簽注的車行名稱、車
      號、司機姓名、駕照號碼等資料是何人填寫的？）答：應該是己○○填寫的。
      問：該紙貨櫃運送單為何會在你手上？）答：該紙貨櫃運送單是我在頂元貨櫃
      場拖掛到Ｂ櫃時，在那裡等候，然後由乙○○當面交給我的。（問：乙○○是
      在何時將該紙貨櫃運送單交給你的？）答：己○○將Ａ櫃從四十二號碼頭拖出
      ，拖出場的時間在該紙貨櫃運送單上有打印註記，那是要出站時，到海關管制
      站那邊打上的，乙○○將該紙貨櫃運送單交給我的時間，是我將Ｂ櫃拖到亞太
      貨櫃場時，打印註記的進場時間（註：即一月二十七日十四時三十五分）之前
      的十分鐘至十五分鐘左右。（問：你到頂元貨櫃場去拖運該只貨櫃，是要找何
      人接洽？）我事前就和乙○○議定好了。（問：你有告知己○○此次要拖運的
      貨櫃是走私掉包的貨櫃嗎？）答：我事前有告訴己○○此次是要拖運掉包的貨
      櫃。（問：你是否知此次走私掉包的貨櫃是要走私進口的物品是何物？）答：
      在二十五日當天乙○○有告訴我要走私進來的東西是冷媒等語相符。佐以被告
      乙○○於警訊時供稱：八十九年一月二十五日下午二點鐘左右，九欣公司吳先
      生要伊聯絡拖車司機過來認識一下等語，足證被告乙○○確有於八十九年一月
      二十五日甲○、己○○等人商議時在場之事實。雖被告嗣後以不知甲○等人在
      商議何事及不知在討論走私情節云云置辯，惟觀諸其於警訊時所陳：伊有交一
      張紙給甲○等語，對照前開共同被告甲○及己○○之供述，被告乙○○既於甲○等人商談走私情節時在場，復於貨櫃掉包時交付己○○所丟出之貨櫃運送單
      予甲○，而與渠等共同謀議分工參與之負責部分相契，彰顯被告乙○○所辯並
      不知在咖啡店是討論何事，及其僅是單純介紹拖車司機過來認識云云，要屬無
      稽而難以信採。雖被告以伊不知道收受及轉交的紙為貨櫃運送單云云，然被告
      身為報關行之負責人，對其所轉交已載有貨櫃號碼、封條號碼及指定進站時間
      、站名之文書，依其知識經驗自難諉為不知，此由其於警訊時所陳：（問：拖
      車拖運重櫃出碼頭，是否都須持貨櫃運送單才可以出站？）答：貨櫃運送單應
      該是我們所稱的ＬＯＴ，是要持ＬＯＴ才可以出站等語自明，倘若被告乙○○
      不知此情，則何以其所分擔之事實部分，均與前述共同被告甲○及己○○所述
      各自分工之情節相符？益徵其收取並交付貨櫃運送單，係依渠等先前商議之結
      論而據以執行，況被告倘係在不知情之情形下受他人利用，則所謂綽號為鬍鬚
      德之人、吳金龍等人，均無法提供聯絡方式及年籍資料等有利之證據，供本院
      調查以佐其說，可見所辯係受他人利用及轉交綽號鬍鬚德者己○○所持之貨櫃
      運送單云云，洵屬其杜撰供卸責之語，不足採信。
（四）另共同被告甲○及己○○於本院審理時，均一致翻異前詞，改稱：警訊中所述
      是被警方誘導云云，雖渠二人前開於警訊中供陳之詞，雖據被告之選任辯護人
      於本院前審時翻譯成錄音帶譯文（詳本院八十九年訴字第八四三號卷第五十九
      頁至第七十三頁），惟辯護人為甲○翻譯錄音帶譯文是否完整正確？客觀上已
      非無疑，準此訊據證人即制作訊問筆錄之員警林泉甫到庭結證稱：制作筆錄係
      全程錄音，是其於被告自由意志陳述等語，核與本院當庭勘驗警訊錄音帶，認
      警訊筆錄內容均係由訊問人員依筆錄問題訊問，由甲○及己○○自行完整回答
      ，絲毫未見有任何誘導訊問之情形相合，此有本院九十年七月二十日勘驗筆錄
      二份存卷可參。況且共同被告甲○及己○○均係成年人，智識及人生閱歷尚屬
      豐富，苟渠等並無實施某一事實，逢走私犯行經警查獲之際，豈有一致承認渠
      等本無從事走私罪嫌之情節，反徒使自己受有刑事追訴處罰之危險，倘渠等所
      述誘導訊問一詞可成立，其二人自不難於訊問終了前閱覽筆錄時，針對與事實
      不符處提出異議，又豈有一致確認各自所述之筆錄內容為真，顯見單憑上開錄
      音帶譯文，遽認渠等警訊筆錄全部不可採，尚有未洽。另旁徵證人即益利行有
      限公司理貨員庚○○及高雄關稅局倉棧組關員戊○○於本院審理中結證稱：（
      問：一般前往四十二號碼頭領櫃者，是否知道應依貨櫃運送單之記載，將貨櫃
      載往指定之貨櫃場停放？）答：領櫃的司機應該知道要依據貨櫃運送單上的記
      載到貨櫃集散站等語（詳見本院九十年十月十九日訊問筆錄），及己○○於本
      院前審時所陳：伊從事貨櫃運送有七、八年了等語（詳見本院八十九年度訴字
      第八四三號卷第二十九頁），共同被告己○○既明知依貨櫃運送單之內容，本
      應於指定時間即八十九年一月二十七日十四時三十五分前將所載運之貨櫃，運
      抵亞太貨櫃集散站，乃竟將貨櫃運送單交予乙○○後轉交予甲○，使自己所載
      運之Ａ櫃不須經海關檢查驗放及核定是否應稅等程序，於Ａ櫃抵達四十二號碼
      頭時，即逕自由貨櫃運送單形式上審核之過程即可順利入境；再共同被告甲○
      對其於事前掉換ＫＰ─七Ｏ八號車牌之事實供陳無訛，而與其等警訊筆錄所述
      之分工情節相符，則其二人警訊時所述是否全然不可採信，實不言可諭，從而
      被告乙○○及其選任辯護人主張甲○及己○○之警訊筆錄係誘導式訊問之結果
      ，不可採信云云，顯無足採。
（五）證人即頂元貨櫃場經理閏培華於本院前審中到庭證稱：有封條的表示是重櫃，
      就會在「重」的地方打勾，有時是依據司機說的，而且重櫃價錢比較貴，所以
      我們會相信司機所說的等語（詳見本院八十九年度訴字第八四三號卷第一百八
      十九頁），惟單就證人此傳聞自司機所述之語，遽認為共同被告甲○所駕駛之
      Ｂ櫃上可表示已加裝封條之事實，則尚有未足。另觀諸警訊卷末頁所拍攝，甲○自頂元貨櫃場拖運之Ｂ櫃，確係載有冷媒筒，故於八十九年一月二十二日載
      運Ｂ櫃進場之司機據此申報貨櫃係裝有貨品之重櫃，亦無不合。茲有疑義者，
      係苟該Ｂ櫃有加封封條一事，則何以其上之封條號碼竟能與五日後Ａ櫃於四十
      二號碼頭領用之封條號碼相同？準此本院復傳喚閏培華進一步訊問（問：表格
      上為何會勾重櫃？）答：有的依據封條，有的是司機告知。（問若司機告知是
      重櫃，還會不會去查看封條？）答：不會，也不會去開啟查看貨櫃內載運何物
      等語（詳見本院九十年十月十九日訊問筆錄），結合證人庚○○於警訊及本院
      審理中結證所陳之封條領用程序，即可知封條號碼係於共同被告己○○領用後
      始偽造之事實。
（六）證人即查獲員警吳永財固曾於本院前審中證陳：（問那批貨從何進口？製造？
      ）答：原產地標示為香港等語（見前開卷第一百零九頁），然扣得之冷媒筒，
      於外觀上並無標示原產地及製造地區，業如前述，故證人吳永財如何依外觀憑
      斷原產地是香港，自足令人存疑，嗣本院復進一步訊問後，則補陳：伊是從海
      關艙單得知，但當初伊並未檢視扣案的冷媒筒，且伊亦未曾受過辨視原產地物
      品之鑑定訓練等語（詳見本院九十年十二月十九日審判筆錄），彰顯其前次證
      詞，尚有供述未足之處，致與本院前開認定之事實不符。另由關稅總局原產地
      認定委員會審議之內容整體觀察，研判扣案冷媒是來自大陸地區，故被告乙○○之選任辯護人斷章取義僅單就成分鑑定一隅，主張扣案冷媒非來自大陸地區
      云云，顯有未洽。
（七）行政院固於九十年十一月二十九日以台九十財字第六六五八九號函公告修正懲
      治走私條例第二條第四項公告之「懲治走私條例公告管制物品項目及其數額」
      丙項及丁項，將原列為丙項第四小項所指匪偽物品（匪偽生產、製造、加工等
      之物品，有匪偽文字或圖案之標誌，或雖無匪偽文字或圖案之標誌而經鑑定確
      係匪偽之物品者屬之）；及丁項所示自淪陷區私運物品進入本國自由地區或自
      本國自由地區私運物品前往淪陷區，其所私運之物品，以管制物品論，除屬於
      甲項及乙項之物品不限數額外，其餘以私運一項或數項，其總額由海關比照緝
      獲時之完稅價格計算，超過新台幣拾萬元或重量達一千公斤者，以管制進出口
      物品論之項目刪除。惟行政院依懲治走私條例第二條第二項（註即現行同條第
      二條第四項）專案指定管制物品及其數額之公告，其內容之變更，對於變更前
      走私行為之處罰，不能認有刑法第二條之適用，司法院大法官會議著有釋字第
      一○三號解釋參照，故縱行政院已刪除大陸地區部分產製品適用懲治走私條例
      之規定，然猶無從解免被告乙○○應負本案之走私犯行，綜前（四）（五）（
      六）及本段所述，尚難將上開證據遽引為被告乙○○有利事實之認定及法律之
      適用，併此敘明。故被告乙○○確有與共同被告甲○、己○○及名為「吳金龍
      」之人，有犯意聯絡及行為分擔之事實，至為灼然，故本案事證已臻明確，被
      告乙○○犯行堪予認定。
二、查海關封條其作用在於貨櫃運送途中，預慮其內所裝載之貨物掉包之用而加封，
    且專屬於海關所制作，故加封在貨櫃上之封條係表示延伸海關控管之意；而貨櫃
    標示牌上之號碼是船公司內部之編號，每一個貨櫃都有一個編號，故貨櫃號碼應
    屬貨櫃身分證明等事實，業據證人戊○○到庭證述至詳，故依刑法第二百二十條
    之規定，貨櫃號碼屬於刑法第二百十二條身分證明之準特種文書，海關封條為刑
    法第二百十一條之準公文書（最高法院七十六年台上字第三九四二號判決參照）
    。被告乙○○與甲○等人共同基於犯意之聯絡，事前同謀由共同被告甲○行使上
    開偽造之公文書及變造之特種文書，自足生損害於關務管理之正確性。故核被告
    乙○○所為，係違反懲治走私條例第二條第一項之私運管制物品進口逾公告數額
    罪、刑法第二百二十條、第二百十六條、第二百十一條及第二百十二條之行使偽
    造準公文書、行使變造準特種文書罪。被告乙○○與共同被告甲○、己○○、及
    名為吳金龍等人就上開犯行間，有犯意聯絡及行為分擔，皆為共同正犯。被告乙○○等人共同偽造準公文書及變造準特種文書之低度行為，應為渠等進而行使之
    高度行為所吸收，均不另論罪。被告乙○○等人推由共同被告甲○拖運加封偽造
    海關封條及變造貨櫃標示牌號碼之貨櫃，進儲亞太貨櫃集散站，所犯行使偽造準
    公文書及行使變造準特種文書罪間，係一行為觸犯二罪名，應從一重之行使偽造
    準公文書罪處斷。渠等共犯行使偽造準公文書罪及私運管制物品逾公告數額罪間
    ，有方法結果之牽連關係，應從一重之行使偽造準公文書罪處斷。公訴人雖未就
    被告乙○○等人共同行使變造準特種文書罪之犯行提起公訴，惟此部分經核與前
    開起訴論罪部分具有牽連犯之裁判上一罪關係，本院自得併予審究，附此敘明。
三、爰審酌被告乙○○身為報關行負責人，乃未思及按正常之業務執行方式，賺取合
    法利潤，竟共同以前述移花接木之手法，遂行走私行為；且其走私物品係屬我國
    依蒙特婁議定書相關管制規定，政府已懸令禁止進口之二氟二氯甲烷，苟未在嚴
    密管制下，對人體有窒息之虞，造成環境危害，此觀諸卷附行政院環境保護署八
    十二年十一月二十四日空字第五六○八○號函至明（詳見偵查卷第四十六頁），
    對社會大眾之危害不可謂輕，及其於犯罪後飾詞圖卸，未見有反省檢討之意等一
    切情狀，量處如主文所示之刑，藉資懲儆。末查，被告乙○○曾因詐欺案件，經
    本院判處有期徒刑八月確定，現仍在緩刑中，此有臺灣高等法院被告全國前案紀
    錄表在卷供佐，故不宜為緩刑之宣告。至於扣案偽造之Ｃ/Ｚ00000000
    0號海關封條一只、及委託共同被告甲○代為保管之ＹＴＬＵ0000000號
    貨櫃標示牌一面，係被告阮正之等人共同所有供犯罪所用之物，業如前述，爰依
    刑法第三十八條第一項第二款之規定，併予宣告沒收。至於扣得之ＣＦ─一二冷
    媒十五筒，因具有相當毒性，且為我國管制進口物，故以由主管機關依循相關法
    令規定沒入後另行處理為宜，不適合由本院諭知沒收，應予敘明。
四、另本院前審八十九年度訴字第三○一三號及臺灣高等法院高雄分院八十九年度上
    訴字第一七七二號刑事判決固以犯罪嫌疑不足，諭知共同被告甲○及己○○無罪
    判決確定，業據本院調取前開案件核閱屬實，惟前開刑事判決所依憑之理由，未
    詳為研求及調查前述上開理由一所列（二）（四）（五）等證據，遽為共同被告
    甲○及己○○無罪之諭知，容有未洽，故本院自不受上開判決所拘束。再者刑事
    訴訟法第四百二十二條第二款以發見確實之新證據為理由，得為被告之不利益聲
    請再審之規定，係指該證據存在於判決以前，發見於判決以後，就其本身形式上
    觀察，不須經調查程序顯然可認為足以動搖原確定之判決者而言（最高法院四十
    五年台抗字第一三號裁定參照），經核前開本院所認定之犯罪事實之證據，與上
    開要件未合，故未依職權函請臺灣高雄地方法院檢察署檢察官為共同被告甲○及
    己○○之不利益，聲請再審，併此敘明。
乙、被告丙○○不受理部分：
一、公訴意旨略如附件起訴書所載。
二、按被告死亡者應諭知不受理之判決，刑事訴訟法第三百零三條第一項第五款定有
    明文。本件被告丙○○於九十年七月七日死亡之事實，此有死亡證明書一份附卷
    可考，爰依刑事訴訟法第三百零七條之規定，不經言詞辯論，逕為不受理判決之
    諭知。
據上論斷，應依刑事訴訟法第二百九十九條第一項前段、第三百零三條第一項第五款
、第三百零七條，懲治走私條例第二條第一項、刑法第二百二十條、第二百十六條、
第二百十一條、第二百十二條、第五十五條、第三十八條第一項第二款，罰金罰鍰提
高標準條例第一條前段，判決如主文。
中      華      民        國       九十一     年    一     月     三    日
                                   臺灣高雄地方法院刑事第二庭
                                         法  官    李代昌
右正本證明與原本無異。
如不服本判決，應於判決送達後十日內，向本院提出上訴狀。
                                         書記官    吳月華
中      華      民        國       九十一     年    一     月     三    日
附錄本判決論罪科刑適用法條
中華民國刑法第二百一十一條
 (偽造變造公文書罪)
偽造、變造公文書，足以生損害於公眾或他人者，處一年以上七年以下有
期徒刑。
中華民國刑法第二百一十六條
 (行使偽造變造或登載不實之文書罪)
行使第二百十條至第二百十五條之文書者，依偽造、變造文書或登載不實
事項或使登載不實事項之規定處斷。
